臺灣基隆地方法院基隆簡易庭小額民事判決
111年度基小字第935號
原      告  陳宜靜  
被      告  黃瑞峰  



上列當事人間損害賠償等事件，本院於民國111年7月27日言詞辯
論終結，判決如下：
    主  文
被告應給付原告新臺幣7萬元，及自民國111年4月28日起至清償
日止，按週年利率百分之5計算之利息。
訴訟費用新臺幣1,000元由被告負擔。
本判決得假執行。
    理由要領
壹、原告起訴主張略以：
一、被告可預見若將金融機構帳戶之存摺、提款卡與密碼出售、
    出租或提供他人使用，可能因此供不法詐騙份子用以詐使他
    人將款項匯入後，再加以提領而造成金流斷點，因而幫助他
    人從事詐欺取財及洗錢犯罪，竟仍於不違背其本意之情形下
    ，基於幫助他人詐欺取財及洗錢之不確定故意，於民國110
    年1月初某日某時，在基隆市七堵區東新街上某OK便利商店
    附近，將其申設之聯邦商業銀行帳號000-000000000000號帳
    戶（下稱系爭帳戶）之存摺提款卡及密碼，交給真實姓名年
    籍不詳、綽號「阿崑」之成年男子。「阿崑」所屬詐欺集團
    於取得本案聯邦帳戶之資料後，該集團成員旋即基於意圖為
    自己不法之所有之詐欺及洗錢犯意，於109年10月初透過社
    交軟體Istagram向原告佯稱可玩比特幣賺錢，再以通訊軟體
    Line傳送品泰金融之網址並稱存入資金後始可投資云云，使
    原告陷於錯誤，於110年1月8日匯款新臺幣（下同）7萬元至
    被告之系爭帳戶，案經本院110年度基金簡字第46號刑事簡
    易判決（下稱系爭刑事案件判決）認定被告犯幫助洗錢罪，
    原告爰提起本件訴訟以追討金錢債權。
二、按民法第179、184條第1、2項之規定，因被告已受系爭刑事
    案件判決認定有罪，顯已違反保護他人之法律，且係故意不
    法侵害原告之權利，又原告係受詐騙而將7萬元款項匯入被
    告之系爭帳戶當中，被告亦屬無法律上原因受有利益，故原
    告就前述共計7萬元之款項及遲延利息，自得依上開規定請
    求被告給付等語，並聲明：如主文第1項所示。
貳、被告答辯略以：
　　對於系爭刑事案件所認定的犯罪事實並無意見，但不認為構
    成侵權行為等語，並聲明：原告之訴駁回。
參、本院判斷：
一、原告主張之上開事實，業據提出與本件民事事件係屬同一事
    實之系爭刑事案件判決為證，而系爭刑事案件判決認被告幫
    助犯洗錢防制法第14條第1項之一般洗錢罪，累犯，判處被
    告有期徒刑2月，併科罰金2萬元，如易服勞役，以1,000元
    折算1日在案，此有上開刑事判決書在卷可按，復經本院調
    閱上開刑事案卷核閱屬實，且被告對於系爭刑事案件所認定
    的犯罪事實並無意見，堪信原告上開主張為真。　　
二、按因故意或過失，不法侵害他人之權利者，負損害賠償責任
    。數人共同不法侵害他人之權利者，應連帶負損害賠償責任
    ，民法第184條第1項前段、第185條第1項前段分別定有明文
    。又民事上之共同侵權行為與刑事上之共同正犯，其構成要
    件並不完全相同，共同侵權行為人間不以有意思聯絡為必要
    ，若行為關連共同，亦足成立共同侵權行為。又民法第185
    條第2項所謂視為共同行為人之幫助人，係指以積極的或消
    極的行為，對實施侵權行為人予以助力，促成其侵權行為之
    實施者而言（最高法院101年度台抗字第493號民事裁定意旨
    同此見解）。查被告將系爭帳戶之存摺、提款卡及密碼交予
    他人，容任他人作為詐欺取財及洗錢之工具，造成原告受有
    7萬元之財產損失，被告雖非實際對原告行使詐術之人，惟
    其提供系爭帳戶予詐欺原告之人使用，對詐欺原告之行為提
    供助力，仍構成幫助詐欺，依上開規定，自應視為共同侵權
    行為人，而與該實施詐欺行為之不詳人士連帶賠償原告所受
    之損害，原告依侵權行為法律關係，請求被告給付原告7萬
    元，及自起訴狀繕本送達翌日即111年4月28日起至清償日止
    ，按週年利率百分之5計算之利息，即屬有據，應予准許。
    　
三、至被告雖認其行為不構成侵權行為並無理由，蓋被告既自陳
    就系爭刑事案件所認定的犯罪事實並無意見，且依前揭說明
    ，被告提供系爭帳戶予詐欺原告之人使用，對詐欺原告之行
    為提供助力，仍構成幫助詐欺，故已合於民事侵權行為之要
    件，被告所辯自無理由，併予說明。
肆、本件係適用小額訴訟程序所為被告敗訴之判決，依民事訴訟
    法第436條之20規定，就原告勝訴部分依職權宣告假執行。
伍、訴訟費用負擔之依據：民事訴訟法第78條。
陸、據上論結，本件原告之訴有理由，依民事訴訟法第436條之2
    3、第436條之19第1項、第436條之20、第436條第2項、第78
    條、第87條第1項判決如主文。
　　　　　　　
中　　華　　民　　國　　111 　年　　7 　　月　　29　　日
                  基隆簡易庭法  官  王翠芬
以上正本係照原本作成。
對於本件判決如有不服，應於收受送達後20日內向本院提出上訴
書狀，上訴於本院合議庭，並按他造當事人之人數附具繕本。
當事人之上訴，非以判決違背法令為理由不得為之，上訴狀應記
載上訴理由，表明下列各款事項：
㈠原判決所違背之法令及其具體內容。
㈡依訴訟資料可認為原判決有違背法令之具體事實。
如委任律師提起上訴者，應一併繳納上訴審裁判費。
中　　華　　民　　國　　111 　年　　7 　　月　　29　　日
                            書記官  陳怡君